【裁判字號】    92,上易,1317
【裁判日期】    920828
【裁判案由】    竊盜
【裁判全文】
臺灣高等法院臺中分院刑事判決                  九十二年度上易字第一三一七號
    上  訴  人
    即  被  告  丙○○
右上訴人因竊盜案件，不服台灣南投地方法院九十二年度易字第一八八號，中華民國
九十二年六月十二日第一審判決（起訴案號：台灣南投地方法院檢察署九十二年度偵
字第一二三一號），提起上訴，本院判決如左：
    主      文
上訴駁回。
    事實及理由
一、本案經本院審理結果，認第一審判決認被告犯加重竊盜，其認事用法、量刑及強
    制工作之諭知均無不當，應予維持，並引用第一審判決書記載之事實、證據及理
    由（如附件）。
二、上訴人即被告丙○○上訴意旨固否認有盜割到檳榔，辯稱伊有想要割但未割到就
    被發現云云，然被害人丁○○被盜割之檳榔共一千二百十顆，係放在其檳榔園之
    路邊被發現，且該檳榔芎之刀痕是剛割的新痕，此業據黃安田及警員乙○○於警
    訊、偵查及本院供述在卷，是由被告於警訊已坦承確有竊割前開共計一千二百十
    顆之檳榔，於被查獲後即倉惶逃逸因山路不熟而跌落山坡，此外別無他人在案發
    現場盜採檳榔，被盜割之檳榔芎之割痕又係新痕，被告於偵查時復坦承扣案之檳
    榔刀、鐵剪確係其所有（偵卷第三十二頁反面〕；可見該檳榔確係被告所竊割無
    訛，空言否認有割到檳榔，核係避重就輕之詞，委無可採。
三、又查被告前有多次犯罪前科，並先後於於七十四年十二月十七日因竊盜罪，被
    台灣屏東地方法院七十四年少訴字第二八號判處有期徒刑七月、於七十六年九
    月二十四日亦因竊盜案件，經台灣高等法院台南分院判處有期徒刑一年，嗣減為
    有期徒刑六月，八十三年因違反麻醉藥品管理條例案件，經屏東地院判處有期
    徒刑七月，由台灣高等法院高雄分院八十四年上易字第七四三號判決駁回上訴，
    八十三年六月十六日因竊盜被台灣嘉義地方法院判處有期徒刑八月。八十七
    年十月三十日因傷害罪，被台灣屏東地方法院判處有期徒刑一年，八十八年四
    月二十六日因竊盜案件，經台灣南投地方法院判處有期徒刑三年二月，八十八年
    五月十日確定，八十九年田七月六日因妨害兵役案件，被台灣屏東地方法院判
    處拘役二十日，所犯前開～各罪嗣接續執行，甫於九十一年十二月二十四日
    假釋出獄，此有臺灣南投地方法院檢察署刑案資料查註紀錄表及台灣高等法院被
    告全國前案紀錄表各一件附卷可稽，其中之部分，其犯罪係夥人攜帶兇器竊盜
    ，且均以檳榔園為其下手之對象，次數高達十四次，犯罪時間自八十五年十一月
    二十六日起至八十六年五月二十二日止，於假釋出獄未滿三個月，即再犯本件性
    質相同之犯罪，被告復於本院審理時坦承在本案之前並無工作，由其數度入監仍
    一再犯罪，又不事生產，足見被告應有犯竊盜罪之習慣，且上開各竊盜罪刑期之
    執行，對被告均未產生矯正、喝止及教育之功能，為矯治其竊盜惡習，培養被告
    之勞動習慣，原審乃論以刑法第三百二十一條第一項第三款加重竊盜罪，並依竊
    盜犯贓物犯保安處分條例第三條第一項第一款、第五條第一項前段之規定，諭知
    於刑之執行前，令其入勞動場所強制工作，其期間為三年，並敘明扣案之刀具四
    、鐵剪一把均為被告所有併供犯罪所用之物，依刑法第三十八條第一項第二款規
    定諭知沒收，經核並無不合，量刑亦稱妥適，被告上訴意旨徒執陳詞辯稱其未達
    既遂之程度請求撤銷原判決云云，核屬無理由，應予駁回。
三、據上論斷，應依刑事訴訟法第三百七十三條、第三百六十八條，判決如主文。
本案經檢察官甲○○到庭執行職務。
中      華      民      國      九十二  年      八      月      二十八  日
                                臺灣高等法院臺中分院刑事第七庭
                                      審判長法  官  林  榮  龍
                                            法  官  江  錫  麟
                                            法  官  謝  說  容
右正本證明與原本無異。
不得上訴。
                                            書記官  金  珍  華
中      華      民      國      九十二  年      八      月      二十九  日
                                                                        Ａ


司法院資訊處製作；財團法人民間司法改革基金會備份。
